臺灣臺北地方法院刑事判決　　　　　　　　　　　　　九十年度易緝字第二三九號
　　公　訴　人　臺灣臺北地方法院檢察署檢察官
　　被　　　告　乙○○
右列被告因詐欺案件，經檢察官提起公訴（九十年度偵緝字第一四號），本院判決如
左：
    主  文
乙○○無罪。
    理  由
一、公訴意旨略以：被告乙○○係三克有限公司之負責人，意圖為自己不法之所有，
    於民國八十六年八、九月，向甲○○誆稱伊公司經營進出口貿易業務，與國外製
    造廠商關係良好，並與海關單位關係良好，再三表示可以低於國內菸商中盤商之
    價格，為侯某進口英國五五五牌香煙，絕無問題，致侯某信以為真，於同年九月
    一日，在台北市與其公司訂立香煙貿易合約，並應其要求陸續交付定金美金一萬
    五千元，詎交付定金後，一再藉故推拖，嗣將其公司搬遷一空，逃逸無，使侯
    某追索無著，始知受騙，因認被告涉犯刑法第三百三十九條第一項之普通詐欺罪
    嫌云云。
二、按本法（刑法）於在中華民國領域內犯罪者，適用之。在中華民國領域外之中華
    民國船艦或航空機內犯罪者，以在中華民國領域內犯罪論；又犯罪之行為或結果
    ，有一在中華民國領域內者，為在中華民國領域內犯罪；刑法第三條、第四條分
    別定有明文。訊據被告矢口否認右揭犯行，辯稱：「我絕對沒有詐欺，這件事從
    開始到他告我都是在越南、高棉進行，那段時間我都在越南，這件事情沒有扯到
    國內的事情。原告本來就知道在高棉的這種煙一定是偽造的，不是偽造的就是過
    期的，這種煙在全世界任何地方都有代理權的問題，他的行情價是固定的一箱五
    百包三百六十元美金，當初我和侯（即告訴人）是合作的性質，他早就知道這種
    煙是假貨或過期，他因為想要這種煙，所以我們有打簡單的合同，這種東西不能
    進口越南、大陸、台灣，因為必須獲得授權。」等語，據本院訊問告訴人甲○○
    ，告訴人答稱：「（在何處訂約？）越南胡志明市。」、（在何處交貨？）胡志
    明市，合約是用台灣公司與我簽約。」、「（在何處付定金？）在越南以美金現
    金給乙○○。」、「用美金現金在越南胡志明市付給乙○○。簽約是乙○○以三
    克公司負責人的名義與我在越南簽的。」各等語，又據檢察官詰問告訴人，告訴
    人答稱：「（當初他是說要在越南海防卸貨？）貨有到，但是他沒有交給我，而
    且是他的櫃，越南客人才開始不付我錢。」、「（你們兩個是否合作過香煙買賣
    ？）沒有。」、「（當初訂約是否有其他人在場？）在公司，越南人。」、「（
    全部交易過程都是在越南？）是，因為我們都長住越南。」各等語，此外被告確
    於八十六年四月二十七日出境後，至八十七年九月十三日始入境台灣，有內政部
    警政署九十一年一月三日（九十一）警署資字第四一○四號函在卷可稽，綜上，
    足證被告犯罪之行為地及結果地均在越南，又被告涉犯之罪嫌，非屬刑法第五條
    所列各罪，所犯亦非最輕本刑三年以上有期徒刑之罪，另被告並非中華民國公務
    員，自均無刑法第五條、第六條及第七條之適用，依照上開規定，為我國刑法不
    罰之行為，爰依刑事訴訟法第三百零一條第一項後段之規定，為被告無罪之諭知
    。
三、據上論斷，應依刑事訴訟法第三百零一條第一項後段，判決如主文。
本案經檢察官王巧玲到庭執行職務
中      華      民      國      九十一      年    一    月    二十三    日
                                      臺灣臺北地方法院刑事第六庭
                                          法    官    吳  孟  良
右正本證明與原本無異。
如不服本判決，應於判決送達後十日內，向本院提出上訴狀。
                                          書 記 官    田  華  仁
中      華      民      國      九十一      年    一    月    二十三    日
